臺北高等行政法院判決　　　　　　　　　　　　　　 九十年度訴字第六四一九號
　　　　　　　　　　　　　　　.
　原　　　告　萬通商業銀行股份有限公司
　代　表　人　甲○○董事長）.
　訴訟代理人　林宜信（會計師）
　　　　　　　袁金蘭（會計師）
　　　　　　　林瑞彬律師
　被　　　告　財政部臺北市國稅局
　代　表　人　張盛和（局長）
　訴訟代理人　乙○○
右當事人間因營利事業所得稅事件，原告不服財政部中華民國九十年九月二十日臺財
訴字第○八九○○八○五二一號訴願決定，提起行政訴訟。本院判決如左：
　　主  文
原告之訴駁回。
訴訟費用由原告負擔。
    事  實
一事實概要：
  原告民國（下同）八十三年度營利事業所得稅結算申報，原列報尚未抵繳之扣繳稅
  額新臺幣（下同）一九、一四七、八四三元，被告初查以其中前手債券利息扣繳稅
  款一一、五四一、一九八元為前手所有，其按全額給付，代付他人之扣繳稅款非屬
  本身應繳納之稅款，乃將系爭一一、五四一、一九八元轉入債券成本項下查核，否
  准抵減應納稅額，核定尚未抵繳之扣繳稅額為七、九九三、六四五元，原告不服，
  申請復查，經被告於八十九年十一月四日以財北國稅法字第八九○四一七三六號復
  查決定書駁回申請，原告猶表不服，提起訴願，亦遭決定駁回，遂向本院提起行政
  訴訟。
二兩造聲明：
  (一)原告聲明：訴願決定及原處分均撤銷。
  (二)被告聲明：如主文所示。
三兩造爭點：
  扣繳憑單之利息所得人，得否將前手息扣繳稅額申報抵稅或退稅？
  (一)原告主張之理由：
    1.原處分已具有形式上之確定力：
　　　課稅處分形式上之確定力，係指對於課稅處分已不能再循行政救濟方法加以爭
      執而告確定的效力而言，其係指稅捐稽徵法第三十四條第三項所列各款之情形
      ：「第一項所稱確定，係指左列各種情形：一、經稅捐稽徵機關核定之案件，
      納稅義務人未依法申請復查者。（第二款以下略）」。
  　　被告於八十五年四月二日對原告八十三年度事件作成第一次核定，原告對此核
  　　定並未提起復查申請，被告亦未於前開核定時為任何「暫按書面核定」或其他
      類似之附保留之意思表示，依前揭說明及稅捐稽徵法第三十四條第三項第一款
      之規定，此第一次核定即已具有形式上之確定力，自有拘束被告之效力。自前
      述第一次核定後，被告並未發現任何新的課稅資料，卻因被告於八十七年間驟
      然改變課稅法律見解，而於八十九年間對此已確定之事件重新核定，此第二次
      核定（即本件系爭之行政處分）顯非適法。
    2.被告第一次核定亦具有實質上之確定力：
  　　在課稅處分確定之後，即不得任意對於納稅人為不利益之撤銷或變更，此即所
      謂課稅處分實質上之存續力。被告第一次核定時，對原告申報之前五年核定虧
      損逕為核定，核計出課稅所得額後，據以核算原告應納（退）稅款，當然須注
      意到原告當時持以抵繳之系爭前手息稅款始能計算，被告於作成第一次核定前
      之調查階段時，曾調閱原告查核簽證會計師之工作底稿，然被告於第一次核定
      計算應納（退）稅金額時，並未對原告申報之扣繳稅款為否准抵繳之意思表示
      ，故如被告於第一次核定時已採目前見解，即原告申報扣抵之扣繳稅款中有部
      分係其所謂「屬前手所有」而不能扣抵，則被告於第一次核定時必會要求原告
      之簽證會計師出具補充說明，提具相關金額以供核定，而作出否准原告以系爭
      扣繳稅款抵繳之行政處分。故被告確係於課稅見解變更後，於八十九年間重為
      核定，否准原告抵繳，根據最高行政法院（八十九年七月一日改制前為行政法
      院）八十九年判字第六九九號判決闡明被告所引同院五十八年判字第三十一號
      判例之內涵：「然此之所謂發見確有錯誤短徵，應係指原處分確定後發見新事
      實或新課稅資料，足資證明原處分確有短徵情形者而言。如其課稅事實資料未
      變，僅因後法律見解有異，致課稅之標準有異時，按諸中央法規標準法第十八
      條從新從優原則之法理，即不得就業經查定確定之事件，憑藉新見解重為較原
      處分不利於當事人之查定處分。」系爭第二次核定並非依據新發現之事實或新
      課稅資料而為，其皆為申報時即已存在；且被告於第一次核定時亦已考量原告
      申報之扣繳稅款，並就其所認為應調整之項目連同系爭扣繳稅款據以計算應納
      （退）稅額，被告第一次核定對於系爭之扣繳稅款即已有實質上的確定力，被
      告即不得任意撤銷、變更或廢止此有實質上存續力之行政處分。
    3.本件僅係因被告見解變更而重核，並非因課稅資料變更，發現新事實而重核，
      顯非適法：
    　按「信賴保護原則攸關憲法上人民權利之保障，公權力行使涉及人民信賴利益
      而有保護之必要者，不限於授益行政處分之撤銷或廢止，即行政法規之廢止或
      變更亦有其適用。行政法規公布施行後，制定或發布法規之機關依法定程序予
      以修改或廢止時，應兼顧規範對象信賴利益之保護。除法規預先定有施行期間
      或因情事變遷而停止適用，不生信賴保護問題外，其因公益之必要廢止法規或
      修改內容致人民客觀上具體表現其因信賴而生之實體法上利益受損害，應採取
      合理之補救措施，或訂定過渡期間之條款，俾減輕損害，方符憲法保障人民權
      利之意旨。至經廢止或變更之法規有重大明顯違反上位規範情形，或法規（如
      解釋性、裁量性之行政規則）係因主張權益受害者以不正當方法或提供不正確
      資料而發布者，其信賴即不值得保護；又純屬願望、期待而未有表現其已生信
      賴之事實者，則欠缺信賴要件，不在保護範圍。」司法院釋字第五二五號解釋
      可資參照，故信賴保護原則非僅於授益處分有其適用，於解釋函令之變更亦有
      其適用，顯示信賴保護並非僅實定法所規範之對象始有適用，對於行政機關依
      羈束處分所揭示之法律見解如已造成人民之信賴，並形成一定之市場交易秩序
      ，該信賴更無不予保護之理，原告既已依法盡申報之協力義務，被告復未能舉
      證欲維護之公益明顯大於原告之信賴利益，或原告之信賴不值得保護，此第二
      次核定即屬違反行政程序法第一一七條但書所揭櫫之法理，應予撤銷。
    4.被告已不得引「營利事業所得稅結算申報書面審核案件抽查辦法」為抽查核定
    　：
  　　依據會計師代理所得稅事務辦法第十四條：「稽徵機關對於會計師依本辦法代
      理所得稅簽證申報案件，除對所提供之查核報告、查核工作底稿以及其他有關
      表報說明尚有疑問或認為尚有應行查核事項，得向該會計師查詢，或通知會計
      師限期補具查核說明文件，或通知會計師向委託人調閱帳簿文據並備詢說明外
      ，應就書面查核認定。但會計師逾期未提送帳簿文據或喪失稅務代理人資格，
      或其他原因致無法通知時，稽徵機關得直接向該委託人調取帳簿文據查核。稽
      徵機關得視人力許可，對前項書面查核認定案件，定期實地抽查，惟經實施評
      鑑績優者，其受託代理查核簽證申報之案件，得免予抽查。」即稅捐機關對會
      計師簽證申報事件，原則上採取書面審查，必要時可通知會計師向納稅義務人
      調閱帳簿文據，若經稅捐機關採書面審查核定之事件，即表示稅捐機關核定時
      已認為無須進行帳簿文據之實地審查，否則其逕可依前述會計師代理所得稅事
      務辦法第十四條調閱帳簿文據。本件被告於作成第一次核定前之調查階段時，
      曾調閱原告查核簽證會計師之工作底稿已如前述，被告於答辯理由第五點援引
      營利事業所得稅結算申報書面審核案件抽查辦法第第三條第一款主張系爭第二
      次核定為抽查核定，惟查前述抽查辦法第二條：「本辦法所稱抽查，係指就營
      利事業帳簿、文據及有關資料等實地查核。」然被告第二次核定時僅要求原告
      之簽證會計師對系爭扣繳稅款相關金額出具補充說明，此第二次核定顯非前揭
      抽查辦法所定義之「抽查」，因此被告援引抽查辦法而謂第二次核定並無違法
      ，其適用法令顯有違誤，準此，稅捐機關若欲再次核定，須依前揭八十九年判
      字第六九九號判決，有另行發現之新事實及新課稅資料時方得為之，本件既被
      告於第一次核定時已調閱會計師查核工作底稿進行書面核定，該第一次核定即
      已具有實質上之存續力，殆無疑義。
　　　被告答辯理由第一點所引財政部七十四年十二月四日臺財稅第二五八○五號函
      謂：「所謂『另發現應徵之稅捐』，只需其事實不在行政救濟（即復查、訴願
      、再訴願、行政訴訟，但不包括原核定）裁量範圍內，均屬『另發現應徵之稅
      捐』。」顯與前述實質存續力之論述不符，亦違反稅捐稽徵法第三十四條之規
      定，核不足採。
    5.稅法規定以及被告長久以來的核定方式已構成債券交易慣例之一部分，被告確
      係自八十七年起遽然改變前手利息扣繳稅款得否抵繳之法律見解而破壞債券市
      場交易秩序，違反信賴保護原則：
  　　六十四年以前，債券交易係由付息機構一次給付全期利息予最後持有人，但需
      按債券前手、後手個別持有時間之利息收入分別開立扣繳憑單予前手及後手，
      故依循當時法令之規定，發展出後手在支付予前手持有期間之利息時，會依扣
      繳規定，以扣繳稅後淨額支付予前手，前手另由付息機構取得其持有期間利息
      收入之扣繳憑單供申報抵繳應納所得稅，是以，上述交易模式中，前手收取之
      債券持有期間利息收入，後手已考慮兌息時之扣繳稅款，並且取具持有期間利
      息收入之扣繳憑單，確符合所得稅法之精神，沿襲多年，亦不發生前手息扣繳
      稅款不可扣抵之疑義。然因債券付息機構須針對各前手持有期間利息收入開立
      扣繳憑單，統計及填報之手續繁複，當時電腦使用並不普及，該項扣繳作業耗
      用大量人力，財政部以六十四函釋明示，債票無論曾否轉讓，均應由付息機構
      以付息時之持票人為「納稅義務人」，向稽徵機關填報扣繳憑單，並將扣繳憑
      單填送納稅義務人。自該函發布後，債券市場為配合財政部函令意旨，遂發展
      債券交易之新模式，後手支付予前手持有期間之利息時，不再預扣稅款，而按
      持有期間利息收入總額支付予前手，後手認列全期兌領之利息收入，並同時取
      具全期利息收入之扣繳憑單申報抵繳應納所得稅，是以，六十四年以後債券交
      易模式，由債券付息時持有人認列全期兌領利息收入，包含不屬其持有期間之
      利息收入，同時取具全期利息收入之扣繳憑單申報抵繳其應納所得稅，惟此種
      申報繳稅制度實不符所得稅法有所得才應繳稅之規定。
  　　為使債券利息課稅制度符合稅法之規定，財政部於七十五年七月十六日公布臺
      財稅第七五四一四一六號函（以下簡稱七十五年函），明示營利事業應按持有
      期間計算利息收入，據以申報繳納營利事業所得稅。但仍依財政部六十四年之
      函釋以兌息時之持有人為納稅義務人扣繳稅款及填報扣繳憑單，因是，債券市
      場仍循財政部六十四年函令之意旨，後手於支付前手持有期間之利息時，並不
      預扣稅款，而按持有期間利息收入總額支付予前手，付息機構付息時扣繳稅款
      ，後手申報所得稅時，將扣繳憑單之全部扣繳稅款併入申報，債券市場按上述
      交易模式計算出合理公債發行之標售利率之價格，反映在政府募集公債成本之
      降低，市場交易者循此慣例標購及買賣公債，故前揭二函釋顯係政府用以活絡
      債券市場並簡化稽徵之政策性手段，並於二十幾年來按該等函釋意旨及稅法規
      定核定最後持票人准予將其扣繳憑單之全額扣繳稅款憑以抵繳其應納稅額，此
      一為業界及所有人民信賴之核定方式業已構成債券交易市場慣例及交易秩序的
      一部分，且在六十四年函公布後，最後領息之人，不論其持有期間長短及申報
      利息收入多寡，稽徵機關均准許該後手以扣繳憑單所載全額扣繳稅款扣抵應納
      稅額或申請退稅，此作法自六十四年至八十七年間稽徵機關改變課稅見解前，
      已行之二十餘年，原告因依六十四年函釋要求，而被扣繳非其所得所生之稅款
      ，並依七十五年函釋列報持有期間之利息為其收入而取得之法律上地位，當然
      應有信賴保護原則之適用，而財政部為謀債券課稅方便而訂定之六十四年函釋
      確屬具改變課稅方式及效果之法規，且債券買賣之相關機構亦均已肯認並依該
      函釋所形成之市場交易秩序為操作，原告依前開六十四年及七十五年函釋核實
      申報稅捐，被告驟予改變原有之課稅慣例，造成原告於債券買賣成本估計上之
      重大損失，被告確應受信賴保護原則之拘束。又稽徵機關確係於八十七年間改
      變課稅見解，認為實際兌息之後手營利事業，僅得就申報利息收入之扣繳稅款
      抵繳，但為規避稅捐稽徵法第一條之一之規定，財政部並未發布任何解釋函令
      ，反而以通案核定之方式，針對承作債券買賣金融業者之八十三年度及以後年
      度之事件，以新見解據以核定，依稅捐稽徵法第一條之一之立法精神、中央法
      規標準法第十八條從新從優原則及行政程序法第八條信賴保護原則之法理，該
      法律見解之變更因對原告不利，故不得適用於本件，倘認稽徵機關可以此作法
      而為核定，無異認稅捐機關可以法律見解之變更規避稅捐稽徵法第一條之一之
      規定，且稅捐稽徵法第一條之一將形同具文，租稅法律安定性亦將蕩然無存，
      此將致使人民對租稅法律秩序毫無期待可能性，被告答辯謂：「被告亦無對之
      改變核課方式」顯與事實不合。
    6.被告未論及扣繳憑單是否正確之先決問題：
　　　依所得稅法第八十八條：「納稅義務人有左列各類所得者，應由扣繳義務人於
      給付時，依規定之扣繳率或扣繳辦法，扣取稅款，並依第九十二條規定繳納之
      ‧‧‧」及同法第八十九條第一項第二款：「‧‧‧利息、‧‧‧，其扣繳義
      務人為機關、團體之責應扣繳單位主管、事業負責人及執行業務者；納稅義務
      人為取得所得者。」依此規定可知，所得稅法扣繳制度之基本原則為：扣繳義
      務人係對有利息所得者為扣繳，而取得利息所得者為納稅義務人，因此，前手
      利息屬前手投資人之利息所得，應以前手為納稅義務人並對其扣繳，而前手得
      以取具扣繳憑單之扣繳稅款抵繳應納稅額，此乃所得稅法扣繳制度之基本設計
      架構及原理。
  　　債券利息所得之發生係來自於期間之經過，因此投資人持有債券一天便產生一
      天之利息收入，因此雖債券經過轉手交易，前手持有期間之利息仍屬前手之利
      息所得，後手雖於兌息日領取全期利息，但因除息交易已先行墊付前手應得之
      利息予前手，故僅後手實際持有期間之利息屬於後手之利息所得。然財政部以
      六十四年九月四日臺財稅第三六四四○號函（以下簡稱六十四年函）明示債券
      均以付息時之持票人為納稅義務人，就全部利息一次扣繳並填報扣繳憑單，此
      函釋已違背並混亂前述扣繳制度之相關稅法規定及基本原理，在前述原扣繳制
      度下（即六十四年函發布前之扣繳作法），所得稅法第七條、第七十一條、第
      八十八條及第八十九條等條文之「納稅義務人」意義均相同，係指實際申報利
      息收入並以該利息收入之扣繳稅款抵繳之人；然依被告目前對六十四年函之解
      讀，其卻將扣繳制度與結算申報程序之「納稅義務人」切割成不同意涵之主體
      ，造成後手（兌息時之持票人）本非前手利息之所得人，因六十四年函而被定
      義為前手息之扣繳稅款之納稅義務人，後手本非取得前手利息者，卻遭扣繳前
      手利息之所得稅，而依被告目前對六十四年函之解讀，在扣繳階段為納稅義務
      人之「後手」，在結算申報階段又成為「非納稅義務人」，故該函釋實已違反
      前述所得稅法扣繳制度之法律規定。
  　　惟因政府行政具有強制力，若付息機構未依六十四年函釋意旨辦理扣繳，將面
  　  臨所得稅法相關罰則，故該函發布後，既已改變原扣繳制度，市場上之交易亦
      隨之改變：因前手就其取得之利息所得未被扣繳，亦無扣繳憑單可供其抵稅（
      所得稅法第九十九條參照，且當時之稽徵實務，若無扣繳憑單則稅捐機關一律
      不准納稅義務人憑空抵繳），故後手給付買賣債券價金予前手時，即隨之改變
      成自買賣價金中不預扣（亦無從預扣，因六十四年函規定前手並非扣繳稅款納
      稅義務人）前手之扣繳稅款，而改由最後領息之後手申報利息收入並以領息時
      被扣繳之稅款全數申報抵繳應納稅額，該函釋所造成之結果，確已使後手之原
      告成為全數扣繳稅款之實質負擔者及繳納者。
  　　被告之答辯理由第二點稱：「‧‧‧（三）又原告買回公債兌領之利息及扣繳
      稅款均為前手所有，其本身既無該項所得，縱扣繳憑單為原告之名義，亦非扣
      繳稅款之實際納稅義務人，自不得以之抵繳應納稅額或申請退稅。」準此，原
      告未有前手之利息所得，故非前手息之納稅義務人，自不應針對前手息部分向
      原告扣繳所得稅，然因付息機構需依六十四年函之規定就全期利息為扣繳，此
      顯屬扣繳錯誤，被告於核定本件之扣繳稅款不得抵繳時，亦應同時退還錯誤扣
      繳之稅款。
  　　被告答辯復稱：「‧‧‧債券之前手持有人既為實際利息所得者，因該項所得
      而發生之扣繳及納稅義務，依實質課稅原則，自應同屬於實際所得之人。況公
      法上之租稅扣抵權，非得以私經濟交易而移轉‧‧‧」、「三、‧‧‧本件原
      告並無申報系爭扣繳稅款所屬之利息收入，亦即並無取得系爭扣繳稅款所得來
      源之利息所得，是原告並非系爭扣繳稅款所屬利息所得之納稅義務人，要無疑
      義。」根據前述扣繳制度之說明，此答辯理由有以下之謬誤：
      (1)六十四年函既已明示最後領息之人（即後手）為扣繳稅款之「納稅義務人」
        ，該函實已以國家具有強制力之行政行為改變公法上扣繳稅款之納稅義務主
        體，被告卻認原告僅為代繳扣繳稅款，而非系爭扣繳稅款之納稅義務人，其
        認事用法顯有違誤。
      (2)其次，在六十四年函之作用下，前手利息所得並未受到扣繳，自無依法抵繳
        之權利，而應由遭全額扣繳之後手（即原告）申請抵繳或退稅，被告認該項
        利息所得扣繳稅款之租稅扣抵權，僅能由實際所得人（即前手）享有，不僅
        已違反所得稅法第九十九條規定「暫繳稅款只有憑扣繳憑單抵繳及現金補足
        」二途之規定，更是已損害後手所得享有法律明定之租稅扣抵權。
    7.當債券買賣前手為營利事業時，政府有重複課稅之不合理現象：
  　　依財政部七十五年七月十六日臺財稅第七五四一四一六號函釋之意旨，營利事
      業係依持有期間計算債券利息收入申報課稅，而個人因未設帳，一律以其兌領
      利息金額併入其綜合所得稅課徵。基於前揭函釋之規定，倘被告以變更見解後
      之核定方式，否准後手營利事業以全期利息之扣繳稅款抵繳其應納稅額或退稅
      ，則當買賣之前手為營利事業時將造成前手利息被重複課稅之不合理現象，析
      述如下：
      (1)當後手亦為營利事業時：因前手及後手營利事業均依持有期間計算利息收入
        申報，然前手未能取具扣繳憑單抵稅，而依被告之新見解卻又否准後手將扣
        繳憑單上前手息部分之稅款用以抵稅，以致整體而言，對於前手息部分既扣
        繳百分之十所得稅，復由前手自行按百分之二十五稅率繳納所得稅，重複課
        稅政府超收稅款。
      (2)當後手為個人時：因前手營利事業係依持有期間計算利息收入申報課稅，且
        未取得扣繳憑單憑以抵稅，後手個人又必須以全期利息申報納稅，此情況下
        政府亦有重複課稅現象。
  　　綜上，在被告堅持之新見解下，只要債券買賣之前手為營利事業即產生重複課
      稅之不合理現象，而影響整體租稅之公平性。
  　　查原告從事債券交易之買賣對象中（即前手），營利事業及個人均有，基於法
      令規定及被告之核定方式，只有在前手為個人時方有可能產生短收稅款問題，
      然被告如欲更正前手息屬個人取得部分之租稅流失情形，應重新檢討其有關債
      券利息之課稅方式或針對個人取得之前手息應負擔之扣繳稅款不准抵繳或退稅
      即可，惟依被告之核定方式，其並非區分前手為營利事業或個人，而僅將前手
      為營利事業之前手息扣繳稅款不准抵繳或退稅，此顯非必要、合理、適當之作
      法，有違比例原則，不應為杜此少數可能之流弊而採取對原告極不公平之核定
      方式。
    8.被告答辯稱原告並未將全期債券利息申報，自不得將全期之扣繳稅款用以抵繳
      其自身之應納稅額之謬誤：
  　　被告於答辯狀稱原告並未將全期債券利息申報，自不得將全期之扣繳稅款用以
      抵繳其自身之應納稅額，被告此點答辯理由顯係因不瞭解淨額法之原理而生誤
      解，蓋原告債券利息之會計處理係以淨額法入帳，若將此會計處理還原為總額
      法，原告申報之利息收入為全期之利息，給付前手息之金額為原告取得上述利
      息收入之必要支出，為成本費用，若將總額法下之利息收入扣除該成本費用，
      其差額即為淨額法下認列之利息收入，採總額法或淨額法之課稅所得相同，但
      淨額法卻造成債前手息扣繳稅款不得扣抵之現象，顯不合理。試問如改採總額
      法申報是否則可將上述前手息扣繳稅款扣抵應納稅額，被告辯稱原告未將全期
      債券利息申報而否准前手息扣繳稅款之扣抵，顯有違誤。
    9.政府各相關單位間對於債券前手利息之扣繳稅款之看法並不一致，不應因被告
      一時見解之變更而推翻行之多年之交易與會計制度：
  　　財政部內部相關單位如國稅局、國庫署、證券暨期貨管理委員會及其督導之櫃
      檯買賣中心等，對於「債券交易後手不得將前手利息扣繳稅款抵繳自身應納稅
      額，但可轉嫁予前手」之觀念並無一致性之認知，因此其審核之市場交易機制
      、國庫署公告周知之交易成本計價公式與相關宣傳文件，均無相關規範與機制
      ，今被告又堅持其見解與核定方式，顯見財政部內部相關單位之認知相互矛盾
      。又現行所有債券交易者之會計記錄方式，均將前手利息扣繳稅款列為預付稅
      款，而非列入損益科目，原告及所有公開發行公司之財務報表長久以來均以此
      種會計記錄方式編製並公告予市場投資人，證券暨期貨管理委員會並無異議，
      顯見被告見解與財政部其他內部單位不一致；若被告堅持其見解，則將導致過
      去所有債券交易者之財務報表產生重大錯誤，其影響將至為廣泛與鉅大。
  　　現行債券交易市場中所有交易者、交易商，及交易制度與會計制度，自始均係
      基於後手得以全期利息扣繳稅款抵繳本身應納稅額而建立，並沒有任何交易者
      以不同之概念進行交易或執行會計記錄，此種行之有年之交易慣例今為被告認
      定為錯誤，顯示係被告中途改變對法規之見解，枉顧債券市場上之交易秩序及
      所有交易者對政府之信賴。
　　  於被告八十七年改變見解核定剔除前手息扣繳稅款之抵繳後，國庫署並未修正
      債券計價公式。且原告及其他有相同事件之公開發行金融機構，向證券暨期貨
      管理委員會（以下簡稱證期會）申報經會計師查核簽證之財務報表中，有關債
      券前手利息部分，仍採取與以前一致之處理，即並未將扣繳稅款列為債券購買
      成本，而證期會對此亦未要求任何金融機構修正其財務報表，顯見國庫署及證
      期會之見解並未變更，此二政府單位並不認為扣繳稅款為債券之購買成本，依
      被告之核定方式及證期會與國庫署之規定，將會造成被告買賣債券之利得減少
      ，甚至可能造成虧損之狀況，因證期會及國庫署規定原告買進債券需給付前手
      持有期間之利息，而不能減除前述利息應負擔之扣繳稅款，被告依其改變後之
      新見解否准原告依財政部六十四年函所取得屬前手利息部分之扣繳稅款不得抵
      繳，原告即令至今，只要為債券之後手，即會無端損失如前手息之扣繳稅款之
      金額，故被告不思合理修正此類案件之課稅方式，而獨為增加稅收且為彌補其
      因稽徵技術而無法課徵前手個人之所得稅之損失，而使目前只要為債券之後手
      ，必會發生不合理之扣繳稅款不能抵稅之損失，實有撤銷原處分之必要。
    10.被告將債券前手利息扣繳稅款作為債券成本，顯與所得稅法不符，亦與原告為
    　債券買賣所考量之成本無關：
　　　債券價格之計算係以未來各期預計淨收現數以市場利率加以折算現值而得，由
      於稅法規定及被告過去二十幾年之核定方式准予扣抵前手利息扣繳稅款，前手
      息扣繳稅款部分僅形同代墊性質，故債券交易價格之計算並不將前手利息扣繳
      稅款納入考慮而自各期收現數中扣除，在此種行之多年的價格計算方式下，被
      告遽然改變見解與核定，已導致市場出現明顯變化，如接近兌息日之債券交易
      量銳減及高等行政法院有關前手息扣繳稅款之判決發布後，接近付息日時之債
      券與尚未接近付息日之債券，其債券利率差距顯著增大，表示近付息日之債券
      利率下降，因考慮前手息扣繳稅款負擔。就另一角度析之，倘若債券前手利息
      扣繳稅款係債券成本且市場報價時已加以考慮，則何來前述市場呈現之影響及
      變化。
  　　被告將系爭前手息扣繳稅款轉列為申請人購進債券之成本，不得扣抵其應納稅
      額，惟查所得稅法第四十五條規定：「稱實際成本者，凡資產之出價取得，指
      取得價格，包括取得之代價，及因取得並為適於營業上使用而支付之一切必需
      費用‧‧‧」且「成本」係指交易雙方於買賣時即已合意決定之代價；然在被
      告之核定方式下，若原告為前手之一，則扣繳稅款即非被告核定下之「成本」
      ，但若原告於兌息日後買進債券並持有至次一兌息日領息，則在被告之核定方
      式下，扣繳稅款又會成為原告之成本─意即被告核定方式下之「成本」，並非
      決定於買賣之時，而係決定於買賣成交後，原告是否持有至領息日此一不確定
      事件，被告之核定顯已違反前述成本之經驗法則，其逕自將系爭前手利息扣繳
      稅款轉為債券成本項下，亦違反前述所得稅法第四十五條之規定。
    11.退步言之，即便認「有申報所得者，方得以相對之扣繳稅款抵繳」，被告之核
      定金額違反平等等原則亦有疑義：
  　　按「行政機關就該管行政程序，應於當事人有利及不利之情形，一律注意。」
      、「行政機關應依職權調查證據，不受當事人主張之拘束，對當事人有利及不
      利事項一律注意。」分別為行政程序法第九條及第三十六條之規定。是稅捐稽
      徵機關在作成核定稅額之行政處分時，若有多種計算方式，應以對納稅義務人
      最有利之方式為之。
  　　被告於八十七年間改變見解後即對相關金融機構八十三年度以後之營利事業所
  　　得稅申報案件展開全面性之重核，對於因兌現債券利息所取得之扣繳憑單中可
      扣抵之部分，雖提出未申報利息收入部分即不能將被扣繳之稅款據以扣抵之見
      解，但對可據以扣抵之扣繳稅款計算方式，則因承辦人員不同而有不同的計算
      方式，其計算方式主要有下列二法，稅捐機關均會主動或依請求選擇對納稅義
      務人有利之計算結果為之：
      (1)以納稅義務人申報債券利息扣繳憑單所載之扣繳稅額總數減除本期申報債券
        利息收入按扣繳率百分之十計算之扣繳稅款，差額部分視為前手息扣繳稅款
        ；
      (2)以債券利息收入扣繳憑單給付總額減除期初應收利息加計本期應收利息，再
        扣除本期利息收入申報數後之差額為前手利息收入金額，按該金額乘以百分
        之十視為前手息扣繳稅款；
      系爭前手息扣繳稅款數額為推估數，依前述二法計算所得之金額可能會有所差
      異；在本件，被告係以第二法核定否准原告扣抵債券前手息之扣繳稅款一一、
      五四一、八八○元，但若以第一法計算，則本件前手息扣繳稅款僅為一○、六
      ○四、三二四元〔計算式：扣繳憑單所載扣繳稅額15,837,672─本期申報債券
      利息收入52,333,482×10% 〕，而非被告核定之一一、五四一、九八○元。故
      依前揭法律規定，被告在為本件之行政處分時，依申報書即可主動算出如依前
      開第一法計算可抵繳之稅款，將較有利於原告，被告未主動依對原告有利之計
      算方式核算稅款，顯已違反行政程序法第九條及第十六條之規定，亦違反被告
      於其他事件均為相同處理所衍生之平等原則，而應予撤銷，請鈞院明鑒。
  　　根據原告會計師出具之補充說明，原告八十三年度申報之利息收入為五二、三
      三三、四八二元，申報之扣繳稅款為一五、八三七、六七二元，故縱依被告之
      新見解，否准扣抵之扣繳稅款亦應為一○、六○四、三二四元，計算式：一五
      、八三七、六七二減五、二三三、三四八元（五二、三三三、四八二乘扣繳率
      百分之十），而非被告核定剔除之一一、五四一、一九八元，被告於核定時顯
      以對原告較為不利之算法，核定否准原告之債券前手息扣繳稅款，原處分顯屬
      不當，請判決如原告訴之聲明。
  (二)被告主張之理由：
    1.原告本年度營利事業所得稅結算申報，列報尚未抵繳之扣繳稅額一九、一四七
      、八四三元，其中包含前手息扣繳稅款一一、五四一、一九八元。原告債券利
      息收入之前手息相對扣繳稅額，其納稅義務人為取得所得者，該前手息非屬原
      告之所得，且原告亦未列報該部分所得，被告乃將系爭前手扣繳稅額一一、五
      四一、一九八元轉入債券成本項下，否准認列抵繳訴願人之應納稅款，核定原
      告扣繳稅額為七、九九三、六四五元；因原告申報時採淨額申報為買賣票券利
      益，相對調減買賣票券利益一一、五四一、一九八元，並調減短期票券利息所
      得及其他收入一一、五四一、一九八元。
    2.原告主張（一）課稅事實資料未變，僅因嗣後法律見解有異，致課稅之標準有
      異時，不得就業經查定確定之事件，憑藉新見解重為較原處分不利於當事人之
      查定處分。（二）被告之核定違反信賴保護原則。（三）債券買賣採除息交易
      ，忽視此種後手代墊前手利息之交易性質，不准後手就前手利息而被扣繳稅款
      辦理抵繳，有違課稅公平原則。（四）所得稅法第七十一條並未有扣繳稅款應
      為所得所有者之扣繳稅款，始得以之抵繳所得所有者之應納稅款或申請退稅之
      規定。（五）依扣繳憑單抵繳應納稅款並無違反稅法規定。（六）政府有重複
      課稅之不合理現象。（七）未主動依對原告有利方式核算稅款，其數額亦有疑
      義。
    3.本件有關尚未抵繳之扣繳稅款，其爭點乃未列入申報及核定之所得，納稅義務
    　人不得憑扣繳憑單抵繳其應納稅款或申請退還。按所得稅法第七十一條第一項
      及第九十九條雖分別規定：納稅義務人得以暫繳及扣繳稅款抵繳結算申報之應
      納稅額，惟亦限定應以自行繳納之稅款始有其適用。又相關函釋雖明示營利事
      業買賣公債，可按持有期間計算利息收入，並未規定營利事業於兩付息日間買
      回公債，按持有期間計算利息收入，即得以全期扣繳稅款抵繳其申報應納稅額
      。本件原告於利息兌領日前買回公債，前手兌領之利息及系爭之扣繳稅款均為
      前手所有。系爭前手兌領之利息，依規定既不列為原告之利息收入，即該前手
      利息收入之納稅義務人並非原告。原告既非為實際納稅義務人，縱扣繳憑單係
      以原告名義開立，然系爭扣繳稅款非其負擔及繳納，依實質課稅原則，自不得
      以之抵繳其當年度營業事業所得稅之應納稅額。亦即所得稅之核課原則為有所
      得才課稅、無所得不課稅，不課稅則無扣繳稅額可資扣抵或退還，揆諸所得稅
      法第七十一條、第九十九條及第一百條等扣繳稅款相關規定，上開每一條文均
      以「納稅義務人」為開頭，而依同法第七條第四項規定：「本法稱納稅義務人
      ，係指依本法規定，應申報或繳納所得稅之人。」及第八十九條第一項第二款
      規定：「利息所得扣繳稅款之納稅義務人，為取得所得者」，本件原告就其買
      回債券屬前手利息所得部分並未申報，既非為納稅義務人，自無前開所得稅法
      規定以扣繳稅款抵繳應納稅款之適用。
    4.原告訴稱其八十三年度營利事業所得稅結算申報，經被告核定在案，債券利息
      扣繳稅款准予認定，已告確定乙節，經查本件之爭點及法律依據如前述，所得
      稅法有關扣繳稅額得否抵繳稅款之規定，適用迄今並未變更；被告亦無對之改
      變核課方式。惟因營利事業所得稅之調查核課向採選案及選項查核方式，尤以
      原告等票券金融業者之營利事業所得稅結算申報均採會計師查核簽證申報，被
      告無需就各事件逐項查核，或逕採暫按書面審核核定之方式，致造成原告等投
      機不合法之申報方式。嗣經被告發現後，依據稅捐稽徵法第二十一條第二項規
      定：「在前項核課期間內，經另發現應徵之稅捐者，仍應依法補徵‧‧‧」，
      營利事業所得稅結算申報書面審核案件抽查辦法第三條第一款規定：經稽徵機
      關書面審核核定之營利事業所得稅結算申報案件，均應列入抽查，其範圍如左
      ：「一、會計師查核簽證申報案件，經書面審核核定者。」及參酌最高行政法
      院五十八年判字第三十一號判例：「納稅義務人依所得稅法規定辦理結算申報
      而經該管稅捐稽徵機關調查核定之事件，如經過法定期間而納稅義務人未申請
      復查或行政爭訟，其查定處分，固具有形式上之確定力，惟稽徵機關如發現原
      處分確有錯誤短徵，為維持課稅公平之原則，基於公益上之理由，要非不可自
      行變更原查定處分，而補徵其應繳之稅額。」予以抽查核定，自屬於法有據。
    5.依所得稅法第四十五條規定，資產之實際成本，指取得價格，包括取得之代價
      及因取得並為適於營業上使用而支付之一切必要費用，系爭前手息扣繳稅額一
      一、五四一、一九八元，應同額轉入原告購入債券成本，同額調減證券交易所
      得，爰變更短期票券利息所得及其他免稅收入為二九○、八三五、九四七元。
      故原告買回債券之全部購買價格為取得債券之成本，不得謂取得成本之一部分
      係得扣抵應納稅額之扣繳稅款，且債券之前手持有人既為實際利息所得者，因
      該項所得而發生之扣繳及納稅義務，依實質課稅原則，自應同屬於實際所得之
      人。原告訴稱其代墊前手稅款，即得予抵繳該被扣繳之稅款，顯有未洽。
    6.原告所稱被告原核定背離行政法之「信賴保護原則」乙節，縱司法院釋字第五
      二五號解釋指「信賴保護原則不限於受益行政處分之撤銷或廢止」，惟查原告
      本年度之帳載之利息收入與扣繳憑單載記之利息所得總額並不相當，原告亦未
      於期末調整之，並將含前手息之扣繳稅額一一、五四一、一九八元亦併同申報
      抵繳稅額，已不具誠實申報之要件，依行政程序法第一百十九條第二款規定，
      「對重要事項提供不正確資料或為不完全陳述，致使行政機關依該資料或陳述
      而作成行政處分者。」其信賴不值得保護，是本件仍無信賴保護原則之適用。
      再則，課稅處分本是確認性之行政處分，而非形成性之行政處分，其功能僅在
      確認人民依法本來即應負擔之稅捐債務，而不是因為行政處分之作成而創設出
      新的不利益負擔，既然稅捐債務自始存在，亦無所謂「信賴保護」之問題。此
      外，信賴保護所欲保護之利益，乃是不使人民因為信賴國家行政機關之作為，
      而受有損害。原告空言信賴保護，卻未具體指明課徵本稅之行政處分，會對其
      造成何種權利侵害結果。是以原告此部分主張，於法不合，亦不足以據為否定
      原處分合法性之正當依據。又所得稅法有關扣繳稅額得否抵繳稅款之規定，適
      用迄今並未變更；被告亦無對之改變核課方式。原告所稱衍生重複課稅、另創
      新的權利義務等，均無足採。
一按「本法稱納稅義務人，係指依本法規定，應申報或繳納所得稅之人。」「前條各
  類所得稅款，其扣繳義務人及納稅義務人如左：一‧‧‧二薪資、利息‧‧‧；納
  稅義務人為取得所得者。」「納稅義務人應於每年二月二十日起至三月底止，填具
  結算申報書，向該管稽徵機關，申報其上一年度內構成綜合所得總額或營利事業收
  入總額之項目及數額，以及有關減免、扣除之事實，並應依其全年應納稅額減除暫
  繳稅額、尚未抵繳之扣繳稅額及可扣抵稅額，計算其應納之結算稅額，於申報前自
  行繳納。」「納稅義務人每年結算申報所得額經核定後，稽徵機關應就納稅義務人
  全年應納稅額，減除暫繳稅額、未抵繳之扣繳稅額、可扣抵稅額及申報自行繳納稅
  額後之餘額，填發繳款書，通知納稅義務人繳納。但‧‧‧」所得稅法第七條第四
  項、第八十九條第一項第二款、第七十一條、第一百條前段分別定有明文。因此，
  有取得利息所得者，即為納稅義務人，應主動申報利息所得，如符合扣繳稅額抵繳
  應納稅款之規定者，即可抵繳稅款，不以是否取得扣繳憑單為要件。則所得稅法有
  關利息所得，得以扣繳稅額抵繳應納稅款者，係以依所得稅法規定，應申報或繳納
  利息所得稅之「納稅義務人」而言；換言之，得為扣繳稅額抵繳應納稅款之對象為
  應將利息所得申報、繳納所得稅，為承擔納稅義務者為限；反之，如未申報利息所
  得，而未繳納利息所得稅者，則無扣繳稅額抵繳應納稅款之適用，此為當然之解釋
  。至於第三人取得利息所得部分，是否得抵繳應納稅款，核與納稅義務人無關，縱
  令事實上係由納稅義務人代繳稅款，並不能因此變更公法上納稅義務之主體。是該
  項利息所得之扣繳稅款，僅能由該之第三人依法抵繳之，其代繳稅款之納稅義務人
  ，自無以自己名義請求抵繳稅款之權利。
二次按六十四年五月三十一日公布施行之「中央政府建設公債發行條例」第六條規定
  ：「本公債分為甲、乙兩種。甲種公債利息所得，不免繳所得稅；乙種公債利息所
  得，免繳一部或全部所得稅，由財政部審酌發行時全部狀況擬訂，報行政院核定。
  」財政部鑑於過去發行乙種國庫券時，如在一年中有轉手多次者，依該部（）台
  財稅第三八六一九號函釋，係由中央銀行將個別分段持有之資料移送財稅資料處理
  中心，憑以計算各人之所得憑以課稅之情形，增加稽徵機關執行之困難，亦無法辦
  理扣繳。該部為簡化稽徵作業及扣繳手續，遂於六十四年九月一日依上開條例發行
  甲種公債第一期債票十六億時，以六十四年九月四日台財稅第三六四四○號函釋：
  「本債票無論曾否轉讓，均應由付息機構，以付息時之持票人為納稅義務人（記名
  式者為最後記名之人）就全部利息一次扣繳所得稅；並根據持票人之身分證明，依
  法填報扣繳憑單。納稅義務人為中華民國居住之個人或營利事業者，應將該項利息
  所得，依法合併當年度所得申報所得稅。」就中央政府建設公債甲種債票利息，改
  以付息時之債票持有人就全部利息一次扣繳所得稅，與所得稅法第八十八條、八十
  九條、第九十二條規定不牴觸，可以採用。
三再按一般公債、公司債、金融債券等因載有約定之利率，債券持有人依民法第六十
  九條、第七十條規定，對於此項約定利息按權利存續期間之日數，取得其法定孳息
  。此項利息未獲付支付前，如將債券讓售，依同法第二百九十五條第一項前段規定
  ，推定其隨同原本移轉於受讓人，債券原持有人因而經由買賣價金取得是項利息收
  益。因此，債券之買賣，如係於該債券之付息日為之，讓售價格之認定，尚不生何
  疑義；若於兩付息日間為之，其買賣價格中實已包括兩部分，一為取得債券所支付
  之對價，另一為未屆付息日該債券法定利息請求權之讓與價金。惟由於買賣債券之
  交易所得停徵，「利息所得」與「證券交易所得」如未明確劃分，除將造成原持有
  人之法定利息收益，將誤為證券交易所得免稅外，並將增加債券利息兌領人之利息
  所得，造成課稅錯誤。財政部乃於七十五年七月十六日以台財稅第七五四一四一六
  號函釋：「營利事業或個人買賣國內發行之公債、公司債及金融債券，買受人若為
  營利事業，可由該事業按債券持有期間，依債券之面值及利率計算之『利息收入』
  ，如其係於兩付息日間購入債券並於取息前出售者，則以售價減除其購進該債券之
  價格及依上述計算之利息收入後之餘額作為其證券交易損益。買受人若為個人，因
  個人一般多未設帳，應一律以其兌領之利息金額併入其當期綜合所得稅課徵。」闡
  明營利事業應按實際情形列報利息收入，其債券賣出時超過購進價格及利息收入後
  之餘額為證券交易損益；並附帶說明個人因未設帳，應一律以兌領之利息併入其綜
  合所得稅課稅，符合所得稅法課稅公平之原則。因此，所謂債券「前手息」，乃為
  區分債券利息兌領人所持有債券期間申報所得之利息，及非持有（即其前手持有）
  期間，未申報所得之債券利息，而予分野界定之名詞。依上開函釋可知，前手息所
  得者如為營利事業者，應按其持有債券期間，計算利息所得課徵營利事業所得稅；
  惟前手息所得者如為個人者，因前手個人既未設帳又無扣繳憑單歸課資料，其不列
  入綜合所得稅結算申報，稽徵機關亦未予核課其綜合所得稅；營利事業如係債券利
  息兌領人，僅按其持有債券期間，計算利息所得課徵營利事業所得稅，依前開所得
  稅法規定，亦僅就申報利息所得範圍內之扣繳稅額抵繳應納稅款，其未持有債券期
  間之其餘利息（即前手息），認非屬該營利事業之利息所得，毋庸申報，不課徵營
  利事業所得稅，因此而生之前手息扣繳稅款，自不在扣繳稅額抵繳應納稅款之列。
四被告原核定以其中債券前手息扣繳稅額一一、五四一、一九八元為前手所有，原告
  購入債券之價款，應按減除前手息扣繳稅額後之餘額給付前手，其按全額給付，代
  付他人之扣繳稅款非屬本身應繳納之稅款等因，乃將系爭扣繳稅款一一、五四一、
  一九八元轉入為債券成本項下查核，否准其抵減應納稅額。原告不服，以債券買賣
  為其主要營業項目，又債券到期時，債券持有人得持息票至債券發行人處兌領整個
  發行期間之利息並取得其扣繳憑單，依所得稅法第七十一條及第八十九條規定，扣
  繳稅款均無不得抵繳應納稅額之明文。而依所得稅法第九十九條及第一百條規定，
  納稅義務人繳納所得稅時，得憑扣繳憑單抵繳，故原告於申報所得稅時，依法就扣
  繳憑單記載之扣繳稅額全數抵繳應納稅額，並無不合。原核定將應退還之扣繳稅額
  逕予轉列營業成本，實無法令依據及理由。且系爭前手息扣繳稅額既否准抵減應納
  稅額，而前手亦無法取得扣繳憑單抵稅，有溢收稅款及加重稅負之不合理現象等理
  由，申經被告復查結果，以所得稅法第七十一條及第九十九條雖分別規定，納稅義
  務人得以暫繳及扣繳稅款抵繳結算申報之應納稅額，及憑扣繳憑單抵繳稅款，惟亦
  限定應以自行繳納之稅款始有其適用。又前揭財政部函釋雖規定營利事業買賣公債
  ，可按持有期間列報利息收入，惟並未規定營利事業於兩付息日間買回公債，按持
  有期間列報利息收入，即得以全期扣繳稅款抵繳其申報應納稅額；次以原告於兌領
  日買回公債，兌領之利息及扣繳稅款均為前手所有，本身並無所得，且係屬刻意安
  排，並「無持有期間」，亦非扣繳稅款之實際納稅義務人，縱扣繳憑單係以原告名
  義開立，然系爭扣繳稅款非其負擔及繳納，依前述規定及首揭查核準則規定意旨，
  自不得以之抵繳應納稅額或申請退稅。復以本件前手債券利息既非原告之所得，其
  取得系爭債券所代付之前手息扣繳稅款雖否准抵減應納稅額，然原核定已同額轉入
  債券成本核認在案，自屬公平合理，所訴將系爭扣繳稅額轉列營業成本，於法無據
  及加重稅負等語，自無足採。另以所得稅法第八十九條，係對各類所得扣繳義務人
  及納稅義務人之列舉規定；所得稅法第一百條，係對稅款退、補程序之相關規定，
  尚難執為本件系爭扣繳稅款申請退還之論據等由，以八十九年十一月四日財北國稅
  法字第八九○四一七三六號復查決定駁回，並無不合。原告仍不服，向財政部提起
  訴願，除持相同論見外，並以原告所引債券買賣規則第五十一條規定，係規定前手
  利息應歸前手所有，應由買方併同成交價支付賣方，是前手利息之扣繳稅款，自為
  前手所有，尚難執為本案系爭扣繳稅款申請退還之依據等語，而以九十年九月二十
  日台財訴字第○八九○○八○五二一號決定駁回，亦無不合。
五茲原告除執前詞外，並以所謂前手息在法律上應屬於前手之證券交易所得，並非利
  息收入；法律上既無對之行使利息所得扣繳之依據，亦無扣繳義務人及其他扣繳機
  制或扣繳稅款之歸屬使用的規定，顯見被告以虛擬之「前手息」及「前手息扣繳稅
  額」的觀念，以否准原告行使稅法上之租稅抵繳權，於法無據；又「前手息扣繳稅
  額」前手不能抵繳，變成國庫所有，實際上即是政府無法律上之依據向人民徵收額
  外之租稅，侵害原告（或擬制的前手利息之所得人）之財產權益；被告以此種理論
  上自相矛盾之擬制的租稅觀念，逾越法律，違法創稅，其處分行為違反租稅法定主
  義；至於被告將擬制之「前手息扣繳稅款」轉列為原告之「營業成本」，更是將人
  民公法上之租稅抵繳權（不論屬於原告或被告擬制之前手），無法律上之依據，以
  行政裁量權轉變為私法上的經濟權益，對於已確定之營利事業所得稅事件，既未發
  現新事實，竟擅為重核，核算方式亦不符公平等語。本件被告發現原告八十三年度
  營利事業所得稅確有短徵情事，為維持公平，基於公益理由，依稅捐稽徵法第二十
  一條第二項規定，並參照最高行政法院五十八年判字第三十一號判例意旨，予以重
  核，自屬於法有據，又本件原告前手債券利息扣繳稅款一一、五四一、一九八元，
  被告係依據原告之會計師八十九年四月五日勤稅○一七號補充說明為核算，原告指
  稱核算金額不符公平，亦無足採。
六綜上所述，本件被告之原處分，核無違誤，訴願決定，予以維持，亦無不合，原告
  起訴意旨，非有理由，應予駁回。
七本件事證已臻明確，兩造其餘攻擊防禦方法，不影響本件判決結果，已無庸一一審
  究，併此敘明。
八據上論結，本件原告之訴為無理由，爰依行政訴訟法第九十八條第三項前段，判決
  如主文。
中　　　華　　　民　　　國　　九十一　　年　　　七　　　月　　 三十 　　日
                            臺 北 高 等 行 政 法 院  第 一 庭
                                           審 判 長  法    官  王立杰
                                                     法    官  曹瑞卿
                                                     法    官  黃本仁
右為正本係照原本作成。
如不服本判決，應於送達後二十日內，向本院提出上訴狀並表明上訴理由，如於本判
決宣示後送達前提起上訴者，應於判決送達後二十日內補提上訴理由書（須按他造人
數附繕本）。
中　　　華　　　民　　　國　　九十一　　年　　　七　　　月　　 三十　 　日
                                                     書 記 官  姚國華
